【裁判字號】    95,抗,95
【裁判日期】    950828
【裁判案由】    本票裁定
【裁判全文】
臺灣士林地方法院民事裁定                95年度抗字第95號
抗  告  人  甲○○
相  對  人  巨圖科技股份有限公司
法定代理人  乙○○
代  理  人  傅文民律師
抗告人因與巨圖科技股份有限公司間等本票裁定事件，對於中華
民國95年3 月31日臺灣士林地方法院95年度票字第3973號裁定提
起抗告，本院裁定如下：
    主  文
原裁定關於准許相對人簽發如原裁定附表所示之本票，超過自民
國九十四年三月十八日起算之利息予以強制執行之部分廢棄。
其餘抗告駁回。
抗告程序費用新臺幣壹仟元由抗告人負擔。
    理  由
一、按執票人向本票發票人行使追索權時，得聲請法院裁定後強
    制執行。票據法第123條定有明文。又本票執票人依上開法
    條之規定，聲請法院裁定許可對發票人強制執行，係屬非訟
    事件程序，法院僅就形式上審查得否准許強制執行，此項裁
    定並無確定實體上法律關係存否之效力，如發票人就票據債
    務之存否有爭執時，應由發票人提起確認之訴，以資解決，
    最高法院56年台抗字第714 號、57年台抗字第76號著有判例
    。復按本票未載到期日者，視為見票即付；執票人行使追索
    權時，得請求自到期日起依年利六釐計算之利息；見票即付
    之本票，以提示日為到期日，票據法第120 條第2 項、第97
    條第1 項第2 款、第66條第1 項、第124 條分別定有明文。
二、本件相對人於原審主張：伊執有抗告人為發票人，如原裁定
    所示之本票一紙，並免除作成拒絕證書，詎提示後未獲付款
    ，依票據法第123 條之規定聲請裁定許可強制執行等情。原
    審裁定准許相對人所簽發如原裁定附表所示之本票面額及自
    民國93年11月10日起至清償日止，按週年利率6%計算之利息
    強制執行。抗告人抗告意旨則以：系爭本票係其於任職華亞
    國際傳播股份有限公司之際，於該公司與相對人簽訂獨家出
    租經銷合約書，由其所簽發以為履約之保證，相對人並無理
    由執該本票向其催討等情。經查：經核卷附相對人所執之本
    票，未載到期日，相對人係94年3 月18日向抗告人提示（見
    本院95年8 月25日訊問筆錄），揆諸上開規定，相對人得請
    求自94年3 月18日起依年利六釐計算之利息，是相對人聲請
    許可執行原裁定附表所載本票票面金額，及自到期日即94年
    3 月18日起至清償日止按週年利率6%計算之利息，應予准許
    。原審裁定未究明系爭本票之到期日，竟准許自93年11月10
    日起算之利息准許強制執行，顯逾相對人於原審聲請之範圍
    ，是原裁定就超過上開應准許部分，自有未洽，應予廢棄。
    至於上開應准許部分，抗告人上稱即使屬實，亦係實體上之
    爭執，揆諸首揭說明，應由抗告人另行提起訴訟，以資解決
    ，本件非訟程序不得加以審究，是該部分抗告人所為抗告並
    無理由，應予駁回。
三、據上論結，本件抗告為一部有理由，一部無理由，依非訟事
    件法第46條、第21條第2 項、第24條第1 項，民事訴訟法第
    495 條之1 第1 項、第449 條第1 項、第450 條、第79條，
    裁定如主文。
中    華    民    國    95    年    8     月    28    日
                  民事第二庭  審判長法  官  陳介源
                                    法  官  梁哲瑋
                                    法  官  方彬彬
以上正本證明與原本無異。
如不服本裁定，僅得於收受本裁定正本送達後10日內，以適用法
規顯有錯誤為理由，向本院提出再抗告狀，（須附繕本一份及繳
納再抗告裁判費新台幣1,000 元），經本院許可後始可再抗告。
中    華    民    國    95    年    8     月    31    日
                                    書記官  王玉雙


司法院資訊處製作；財團法人民間司法改革基金會備份。
